臺灣臺南地方法院交通事件裁定　　　　　　　　　　　九十一年度交聲字第八號
　　移送機關　交通部公路總局嘉義區監理所麻豆監理站
　　受處分人
　　即異議人　甲○○
右列受處分人因違反道路交通管理處罰條例案件，對於交通部公路總局嘉義區監理所
麻豆監理站民國九十一年二月二十六日所為之裁決處分（處分案號：麻監五字第裁七
五—Ｕ00000000號），聲明異議，本院裁定如左：
    主  文
異議駁回。
    理  由
一、聲明異議意旨略以：如附件聲明異議狀所載。
二、按汽車駕駛人，駕車在鐵路平交道有不遵守看守人員之指示，或遮斷器開始放下
    ，或警鈴已響、閃燈號誌已顯示，仍強行闖越者，處二千元以上四千元以下罰鍰
    ；另並予記違規點數三點，道路交通管理處罰條例第五十四條第一款、第六十三
    條第一項第三款分別定有明文。
三、經查：
    （一）本件受處分人即異議人甲○○係於民國九十一年一月三日十七時十八分許
          ，駕駛車號ＴＬ─０８７６號自小客車，在行經台南縣新營市○○路○路
          平交道時，於平交道警鈴響起、閃燈號誌已顯示及遮斷器已開始放下後闖
          越平交道，經警攔車並當場告知異議人違規行為而掣單舉發等情，有內政
          部警政署鐵路警察局鐵警行字第Ｕ00000000號舉發違反道路交通
          管理事件通知單及內政部警政署鐵路警察局第三警務段九十一年二月七日
          鐵三警行字第０九一００三四一號函各一紙在卷可稽，並經本件舉發之員
          警沈振暉於本院調查時到庭陳證：「（問：本件是否你告發的，情形如何
          ？）是我告發的，當時警鈴響時柵欄放下時我看到異議人在停止線之後尚
          未通過停止線，是警鈴響後他才快速通過停止線，穿越平交道」、「（問
          ：當時你站的位置為何？）我是站在他行向車道的旁邊，我可以看清楚他
          有無通過停止線闖越平交道的狀況」等語無訛（見本院九十一年四月二日
          訊問筆錄），而異議人亦坦承有於右開時、地行駛該輛自小客車穿越平交
          道為警攔查並掣單舉發之事實，參諸執勤警員係依法執行公務，與異議人
          並不相識，素無怨隙，苟非實情，自無須恣意誣攀之理。而且警員執行公
          務本身受行政懲處責任之監督，到庭具結作證更以刑罰擔保其真實性，警
          員應無甘冒行政懲處及刑法偽證罪責任而刻意誣陷之必要。因此，可信賴
          警員沈振暉前開陳證為真實。
    （二）異議人雖一再辯稱其係在已過停止線且車子前緣已快接近鐵軌後，警鈴才
          開始響起，為免發生交通事故其才趕緊駕車駛越該平交道，且當時亦有其
          同事羅錦花在場看到其被員警舉發之過程云云。惟按法院受理交通異議案
          件，乃是對於交通舉發行政處分審查其是否違法，本質上屬於行政爭訟過
          程，與普通法院審理刑事案件之原則不同。其舉證責任之原理，非如刑事
          案件中，應超越任何合理懷疑始可為有罪判決者之嚴格程度。其舉證責任
          之原理，應與民事訴訟相類似，除有特別規定外，基本上準用民事訴訟法
          ，由國家機關與人民二造，各自履行其主觀之舉證責任，在過程中各自提
          出證據；若窮盡各種證據方法，待證結果仍有不明時，則由客觀之舉證責
          任危險分配原則，決定國家機關與人民二造何人應受敗訴危險。此參酌行
          政訴訟法第一百三十六條規定準用民事訴訟法第二百七十七條自明。查原
          裁決機關交通部公路總局嘉義區監理所麻豆監理站，裁決異議人甲○○有
          警鈴已響、閃燈號誌已顯示，仍強行闖越平交道之違規情事，乃引據舉發
          單為證。而舉發本件違規事件之鐵路警察局第三警務段新營派出所警員沈
          振暉，就本件如何查獲並舉發之經過，亦於本院調查時到庭陳證無訛，已
          如前述，並就異議人在平交道【警鈴響起後柵欄放下時】，其所駕駛之自
          小客車尚未靠近平交道【仍在停止線之後】，異議人是在警鈴響起後才快
          速通過停止線穿越平交道等本件違規情節均供述明確，雖異議人並舉證人
          羅錦花為證，惟觀諸證人羅錦花於本院調查時係到庭陳稱：「（問：九十
          一年一月三日下午五時十八分許，你人在何處？）我在台南縣新營市○○
          路要轉向東山路的路口處，開元路轉進東山路後才會經過平交道」、「（
          問：為何對當日情形為記憶特別清楚？）因為當天我剛轉過路口時，剛好
          平交道警鈴響，我是第三輛車我就在平交道停止線之後等待火車通過」、
          「（問：那時有無發現執勤員警？）我在警示鈴響等火車過去的時候，在
          我對向車道的旁邊已經有執勤員警在那裡執勤。是否在場告發員警我不曉
          得」、「（問：你何時發現異議人，當時在何處？）我看到他時，警鈴已
          經在響，他車子已經開到平交道的一半，之後他通過平交道後就被警察告
          發，當時他的後面還有一部白色客車跟在後面」等語明確（見本院九十一
          年四月二日訊問筆錄），是證人羅錦花看見異議人時既已係在「警鈴已經
          在響，且異議人車子已經開到平交道一半」之情形，則其就異議人【在警
          鈴響起前已否通過停止線】之本件重要爭點事實並未能為何等之證明，其
          證詞尚難作有利於異議人之認定，而查警員沈振暉本身直接見聞異議人所
          駕之自小客車有在鐵路平交道遇警鈴已響、閃燈號誌已顯示，仍強行闖越
          之事實經過，對事實最為明瞭，又經以行政及刑事責任擔保其真實性，且
          舉發當時所記載違規人所駕車之違規情節又與事實相符等等各項因素，綜
          合認定其陳述為可採信。從而異議人前開所辯，要係卸責之詞，自無可採
          。
    （三）本件異議人有於右述時、地，駕車在鐵路平交道有警鈴已響、閃燈號誌已
          顯示，仍強行闖越之事實，既可認定，則移送機關即交通部公路總局嘉義
          區監理所麻豆監理站據此引用前開道路交通管理處罰條例第五十四條第一
          款、第六十三條第一項第三款規定，而裁處異議人罰鍰新臺幣九千元並記
          違規點數三點，於法並無不當，異議人異議為無理由，應予駁回。
四、據上論斷，應依道路交通案件處理辦法第十九條，裁定如主文。
中      華      民      國      九十一      年      六      月    七    日
                                  臺灣臺南地方法院交通法庭
                                      法  官  張  瑛  宗
右正本證明與原本無異
如不服本裁定應於送達後五日內向本院提出抗告狀
                                      書記官  陳  志  德
中      華      民      國      九十一      年      六      月   十二   日
